臺灣桃園地方法院交通事件裁定　　　　　　　　　　九十一年度交聲字第二八六號
　　受處分人　甲○○
　　即異議人
右列受處分人因違反道路交通管理處罰條例案件，對於交通部公路局新竹區監理所桃
園監理站中壢監理分站壢監裁字第駕裁五三─Ｄ九Ｂ一八二六○○號違反道路交通管
理事件裁決書，聲明異議，本院裁定如左：
        主  文
原處分撤銷。
甲○○不罰。
        理  由
一、按受處分人之聲明異議有理由者，交通法庭應以裁定將原處分經聲明異議之部分
    撤銷，道路交通案件處理辦法第二十條前段定有明文。
二、聲明異議意旨略以：異議人甲○○於民國九十一年四月二十日晚間九時許上班後
    即直接於當晚九時三十分許回到家中，與違規地點、時間不符，且員警告發又無
    照片可資證明，是否有誤記車號之情，爰具狀聲明異議等語。
三、原處分機關固以受處分人即本件異議人甲○○於九十年四月十九日晚間九時五十
    分，在桃園縣觀音鄉○○路與環中路口因闖紅燈且經警鳴笛攔檢未停，不服稽查
    而駕車逃逸，違反道路交通管理處罰條例第五十三條、第六十條第二項第一款，
    而裁處受異議人新台幣（下同）五千七百元，並記違規點數四點，而附具舉發違
    反道路交通管理事件通知單影本一紙、交通部公路局新竹區監理所桃園監理站中
    壢監理分站壢監裁字第駕裁五三─Ｄ九Ｂ一八二六○○號違反道路交通管理事件
    裁決書、裁決書簽收回執聯、桃園縣警察局大園分局九十一年五月二十四日園警
    分交字第一六九三０號函各一份而移送於本院。惟訊據異議人甲○○則堅決否認
    有如前述之違規行為，辯稱：當日並未行經該地等語。經查：
（一）按交通事故之舉發人，其地位殆與刑事訴訟案件告訴人或告發人之地位無異，
      是不能僅以其陳述，執為不利行為人之認定，其陳述是否與事實相符，尚須調
      查其他證據以資審認，始得為不利行為人之認定。本件原處分機關之認定異議
      人有前揭之違規事實，僅以證人即製作前揭舉發通知單之桃園縣警察局大園分
      局新坡派出所警員簡銘報稱：車號Ｖ二─二九一二號自小客車於前揭時地闖越
      該路口之紅燈號誌，經執勤員警發現鳴笛指揮示意該車停車受檢，但該車駕駛
      人並未依照執勤員警之指揮停車受檢，反而駕速往中壢方向行駛逃逸，執勤員
      警立即記明該車之車號、車種、廠牌顏色，經查明車主逕行舉發等語為其唯一
      依據，此外並無任何舉發照片足佐，從而其舉發果否真實，是否全無錯視誤判
      之，即乏其他相關資料可評審認，依前所述，其指述自不得據為認定異議人有
      前開違規事實之唯一證據。
（二）異議人於本院調查中所提出之證人及證物，經核雖均無從排除其有上開違規事
      實之可能，惟刑事案件中之被告本即不負自證無罪之義務，舉重以明輕，於違
      道路交通管理處罰事件中之行為人，亦復如是，況以現今科技之發展程度，在
      本案之情形，警方於執行交通取締勤務時，積極搜證應非難事，諸如數位相機
      、攝影機之使用、無線電之通報攔阻等，均為可行之方。又執勤之員警雖無設
      詞構諂本件異議人之必要，惟本件違規之時間係夜間九時五十分許，光線、視
      距遠不如日間，且證人簡銘經本院傳訊到庭，亦證稱：車上之人看不清楚等語
      在卷（參見本院九十一年七月四日訊問筆錄），執勤員警即非無錯視誤判之可
      能，是本件既查無其他積極證據，足資審認異議人違規行為之存在，本院尚不
      得僅憑執勤員警之陳述即遽認被告確有上開違規之事實。
    綜上所述，原處分機關僅憑執勤人員之單一指述，而無任何之佐證即遽以異議人
    違反道路交通管理處罰條例第五十三條、第六十條第二項第一款，裁決異議人罰
    鍰五千七百元，並記違規點數四點，核屬不當，本件聲明異議為有理由，應依法
    撤銷原處分，並諭知異議人即受處分人不罰之裁定。
據上論斷，應依道路交通管理處罰條例第八十七條第二項、道路交通案件處理辦法第
二十條前段裁定如主文。
中      華      民      國    九十一    年      七      月    二十六    日
                                臺灣桃園地方法院交通法庭
                                    法  官   范明達
右正本證明與原本無異。
如不服本裁定，應於送達後五日內，向本院提出抗告狀。
                                    書記官   孫立文
中        華        民        國   九十一   年   八   月    一    日
